臺灣高等法院刑事裁定
110年度聲再字第20號
再審聲請人
即受判決人  詹大為



上列再審聲請人即受判決人因傷害等案件，對於本院102年度上
易字第2585號，中華民國103年1月7日第二審確定判決（第一審
判決案號：臺灣臺北地方法院102年度易字第748號，起訴案號：
臺灣臺北地方檢察署102年度偵字第10102號），聲請再審，本院
裁定如下：
    主  文
再審之聲請駁回。 
    理  由
一、再審聲請意旨詳如附件「刑事聲請再審狀」所載。 
二、按聲請再審應以再審書狀，敘述理由，附具原判決之繕本及
    證據，提出於管轄法院為之。但經釋明無法提出原判決之繕
    本，而有正當理由者，亦得同時請求法院調取之，法院認為
    聲請再審之程序違背規定者，應以裁定駁回之。但其不合法
    律上之程式可以補正者，應定期間先命補正。刑事訴訟法第
    429條、第433條分別定有明文。所謂敘述理由，係指具體表
    明符合法定再審事由之原因事實而言。所稱證據，係指足以
    證明再審事由存在之證據。倘僅泛言有法定再審事由，而未
    敘明具體情形，或所述具體情形，顯與法定再審事由不相適
    合，或未提出足以證明再審事由存在之證據，均應認聲請再
    審之程序違背規定。又上開法定程式，刑事訴訟法再審編並
    無準用同法第三編有關上訴之規定，此種訴訟程式欠缺，法
    院無庸裁定命為補正，且再審係為原確定判決認定事實錯誤
    而設之救濟程序，聲請再審之對象應為確定之實體判決，故
    受理再審聲請之法院，應先審查再審之聲請是否具備合法條
    件，若其聲請再審之程序違背規定時，即應以其聲請為不合
    法，依刑事訴訟法第433條規定裁定駁回之；必再審之聲請
    合法，始能進而審究其再審有無理由（最高法院105年度台
    抗字第1014號裁定意旨參照）。又刑事訴訟法第420條第1項
    第2款原判決所憑證言、鑑定或通譯已證明為虛偽者，以及
    第3款受有罪判決之人已證明係被誣告者之法定再審事由，
    依同條第2項規定，須以確定判決證明證言為虛偽以及受有
    罪判決人被誣告，或雖無此等確定判決，但證明該刑事訴訟
    不能開始或續行非因證據不足，始得聲請再審。如未提出此
    適格證明，聲請再審程序即與再審規定有違。
三、經查：
  ㈠原確定判決以證人林益生、吳承達、蔡永郎之證述，及卷附
    臺北市萬芳醫院出具之診斷證明書、林益生之受傷照片、臺
    灣臺北地方法院101年度簡上字第217號判決、本院被告前案
    紀錄表、臺灣臺北地方檢察署102年度執字第403號執行傳票
    命令、臺灣臺北地方法院102年度聲字第276號裁定、102年
    度聲字第1055號裁定、本院102年度抗字第318號裁定、102
    年度抗字第615號裁定、臺灣臺北地方檢察署102年北檢治投
    緝字第1216號通緝書、送達證書、拘票、拘提報告書、戶役
    政連結作業系統個人戶籍資料、在監在押紀錄表等各項證據
    ，相互印證，而為綜合判斷，認定聲請人係犯刑法第135條
    第1項之對於公務員依法執行職務施強暴罪、第277條第1項
    之傷害罪，其以一行為觸犯數罪名之想像競合犯，從一重之
    刑法第277條第1項之傷害罪處斷等情，業於理由欄內詳述其
    取捨證據及論斷之基礎，及就聲請人所辯各節不可採之原因
    ，詳予指駁，核其論斷作用，皆為事實審法院職權之適當行
    使，無悖於經驗法則或論理法則，亦無違法不當之情事。
　㈡聲請人對於本院103年1月7日所為102年度上易字第2585號確
    定判決，以有刑事訴訟法第420條第1項第2、3款、第2項規
    定之情事為由，聲請再審，固據提出原確定判決繕本及本院
    109年度聲再字第535號駁回聲請人先前所提再審聲請之裁定
    繕本，然觀聲請人所提出之刑事聲請再審狀內容，除摘錄本
    院109年度聲再字第535號裁定及102年度上易字第2585號刑
    事判決之部分內容外，並未具體敘明符合前揭再審事由之原
    因事實，亦未提出相關證據，復未敘明原確定判決存有何刑
    事訴訟法第420條第1項第2、3款及第2項所定其刑事訴訟不
    能開始或續行非因證據不足之情形，揆諸首揭規定，其聲請
    再審之程序，顯屬違背法律規定，且該項聲請再審程式欠缺
    ，法律並無應定期先命補正規定，準此，本件再審聲請為不
    合法，應予駁回。
  ㈢再「聲請再審之案件，除顯無必要者外，應通知聲請人及其
    代理人到場，並聽取檢察官及受判決人之意見。但無正當理
    由不到場，或陳明不願到場者，不在此限」，此觀刑事訴訟
    法第429條之2規定自明。又此所稱「顯無必要者」，係指聲
    請顯屬程序上不合法且無可補正或顯無理由而應逕予駁回，
    例如非聲請權人、逾法定期間、以撤回或駁回再審聲請之同
    一原因聲請再審等情形，或再審原因已明，顯有理由而應逕
    為開始再審之裁定（法院辦理刑事訴訟案件應行注意事項第
    177條之4第2項參照）。本件再審聲請既有上述程序違背法
    律規定之處，本院認無踐行通知聲請人到場並聽取檢察官意
    見等程序之必要；嗣雖通知聲請人到場陳述意見，惟聲請人
    無正當理由不到場（見本院卷第77頁），附此敘明。
四、據上論結，應依刑事訴訟法第433條，裁定如主文。　
中　　華　　民　　國　　110 　年　　2 　　月　　 5　　日
                  刑事第二十五庭審判長法　官  邱滋杉
                                      法　官  文家倩
                                      法　官  黃翰義
以上正本證明與原本無異。
不得抗告。
                                      書記官  邱鈺婷
中　　華　　民　　國　　110 　年　　2 　　月　　8 　　日
附件：